【裁判字號】    89,毒抗,347
【裁判日期】    891206
【裁判案由】    聲請觀察勒戒
【裁判全文】
臺灣高等法院高雄分院刑事裁定          八十九年度毒抗字第三四七號
    抗  告  人
    即  被  告  甲○○
右抗告人因違反毒品危害防治條例案件，不服臺灣高雄地方法院中華民國八十九年十
月十八日裁定（八十九年度毒聲字第七二九三號），提起抗告，本院裁定如左：
      主      文
抗告駁回。
      理      由
一、本案經本院審理結果，認原審裁定並無不當，應予維持，並引用原審裁定書之理
    由。
二、抗告意旨略以伊接受採尿時，正因感冒而服用感冒糖漿，致檢驗結果，被誤判有
    甲基安非他命陽性反應云云；但查被告尿液，係經高雄市政府衛生局及高雄醫學
    院附設中和紀念醫院以酵素免疫分析法及氣象層析質譜儀法確認有甲基安非他命
    陽性反應，而在醫學上，尚無因服用藥物，在使用ＧＣ＼ＭＳ檢驗下，被誤判之
    案例，應無再重新檢驗之必要，本案抗告無理由，應予駁回。
二、據上論結，應依刑事訴訟法第四百十二條，裁定如主文。
中     華     民     國     八十九     年      十二     月 六      日
                              臺灣高等法院高雄分院刑事第九庭
                                  審判長法官  張明松
                                        法官  任森銓
                                        法官  江泰章
右正本證明與原本無異。
不得再抗告。
                                      書記官  黃一秋
中     華     民     國     八十九     年      十二     月       七     日
                                                                   Ａ
臺灣高雄地方法院刑事裁定                      八十九年度毒聲字第七二九三號
    聲  請  人  臺灣高雄地方法院檢察署檢察官
    被      告  甲○○  男二十九歲（民國○○年○月○○○日生）
                        住屏東縣內埔鄉○○村○○路十四號
                        身分證統一編號：Ｚ000000000號
右列被告因毒品危害防制條例案件，經檢察官聲請送觀察、勒戒（八十九年度毒偵字
第五六五五號），本院裁定如左：
    主  文
甲○○施用第二級毒品，應送勒戒處所觀察、勒戒。
    理  由
一、聲請意旨略以：被告甲○○於民國八十九年七月二十一日十一時二十四分回溯二
    十四小時內之某時許，在某不詳處所施用第二級毒品安非他命一次，為警於同日
    上午在高雄市○○區○○路與大順路口查獲之事實，雖為被告於警訊中否認，惟
    被告於警訊時所採尿液，經送檢驗，呈甲基安非他命陽性應，有高雄市政府衛生
    局八十九年七月二十八日高衛試煙字第Ｆ—二三一號煙毒尿液檢驗成績書、高雄
    醫學院附設中和紀念醫院編號Ａ0000000號檢驗報告單各一份附卷可稽，
    是被告有施用第二級毒品安非他命之犯行，應堪認定，爰依毒品危害防制條例第
    二十條第一項及觀察勒戒處分執行條例第三條第一項規定，聲請裁定將被告送勒
    戒處所觀察、勒戒。
二、經核屬實，應依毒品危害防制條例第二十條第一項、觀察勒戒處分執行條例第三
    條第一項，裁定如主文。
中      華      民      國    八十九    年      十      月      十八    日
                                  臺灣高雄地方法院刑事第一庭
                                          法  官  黃  悅  璇
右正本證明與原本無異。
如不服本裁定，應於裁定送達後五日內，向本院提出抗告狀。
                                          書記官  沈      蘊
中    華    民    國      八十九      年      十      月      十九      日


司法院資訊處製作；財團法人民間司法改革基金會備份。
